【裁判字號】    98,交聲,3207
【裁判日期】    980930
【裁判案由】    違反道路交通管理處罰條例聲明異議
【裁判全文】
臺灣臺北地方法院交通事件裁定        98年度交聲字第3207號
異議人即
受處分人    甲○○
上列異議人即受處分人因違反道路交通管理處罰條例案件，對於
臺北市交通事件裁決所中華民國98年6月26日所為之處分（原處
分案號：北市裁催字第裁22-CZ0000000號），聲明異議，本院裁
定如下：
    主  文
異議駁回。
    理  由
一、原處分意旨略以：本件異議人即受處分人甲○○於民國98年
    2月14日8時52分許，駕駛車牌號碼8435-QV號自用一般小貨
    車，行經有燈光號誌管制之臺北縣板橋市○○路與民生路口
    ，有闖紅燈之違規行為，經臺北縣政府警察局海山分局員警
    逕行掣單舉發，嗣因受處分人未於原舉發通知單上所載應到
    案日期（即98年4月11日）前到案，且逾越應到案期限60日
    以上，原處分機關（即臺北市交通事件裁決所）乃依道路交
    通管理處罰條例第53條第1項、第63條第1項第3款（裁決書
    漏引第3款）及違反道路交通管理事件統一裁罰基準表之規
    定，裁處受處分人新臺幣（下同）5,400元罰鍰，並記違規
    點數3點。
二、異議意旨略以：本人於98年3月3日有驗車無違規紅單，經查
    違規紅單寄件日於98年3月12日，應到案日為同年4月11日，
    紅單寄件日太慢，致罰雙倍5,400元，為此聲明異議請求撤
    銷原處分云云。
三、按汽車駕駛人，行經有燈光號誌管制之交岔路口闖紅燈者，
    處新臺幣1,800元以上5,400元以下罰鍰；汽車駕駛人有第53
    條之情形者，並記違規點數3點，道路交通管理處罰條例第
    53條第1項、第63條第1項第3款分別定有明文。又按「送達
    ，於應受送達人之住居所、事務所或營業所為之；但在行政
    機關辦公處所或他處會晤應受送達人時，得於會晤處所為之
    。」「於應送達處所不獲會晤應受送達人時，得將文書付與
    有辨別事理能力之同居人、受僱人或應送達處所之接收郵件
    人員。」「送達，不能依前二條規定為之者，得將文書寄存
    送達地之地方自治或警察機關，並作送達通知書兩份，一份
    黏貼於應受送達人住居所、事務所、營業所或其就業處所門
    首，另一份交由鄰居轉交或置於該送達處所信箱或其他適當
    位置，以為送達。」「前項情形，由郵政機關為送達者，得
    將文書寄存於送達地之郵政機關。」，行政程序法第72條第
    1項、第73條第1項、第74條第1項、第2項分別規定明確。而
    依違反道路交通管理事件統一裁罰基準及處理細則第5條規
    定，處理違反道路交通管理事件，有關文書送達之程序，依
    行政程序法之規定。另按行政機關依行政程序法而為文書之
    送達，專依該法律之規定，且該法並無準用民事訴訟法或刑
    事訴訟法關於寄存送達自寄存之日起10日生效規定之規定，
    是文書合法寄存送達後，當自寄存之日起即時生效，並非於
    寄存之日起算10日生效，或自受送達人實際領取文書之日起
    生效（臺灣高等法院97年法律座談會第42、43號提案研討結
    果亦同此意見）。
四、經查，受處分人甲○○於98年2月14日8時52分許，駕駛車牌
    號碼8435-QV號自用一般小貨車，行經有燈光號誌管制之臺
    北縣板橋市○○路與民生路口，有闖紅燈之違規行為，經臺
    北縣政府警察局海山分局員警依違反道路交通管理處罰條例
    逕行掣單舉發等情，此為受處分人所不爭執，並有採證照片
    2張、裁罰明細資料查詢第CZ0000000號舉發違反道路交通管
    理事件通知單（下稱舉發通知單）1紙附卷可稽，是受處分
    人駕駛上開車輛於上揭時、地確有行經有燈光號誌管制之交
    岔路口闖紅燈之違規行為，應堪認定。受處分人雖以前揭情
    詞置辯，惟查，按道路交通管理處罰條例第9條第1項規定，
    本條例所定罰鍰之處罰，受處罰人接獲違反道路交通管理事
    件通知單後，於15日內得不經裁決，逕依第92條第4項之罰
    鍰基準規定，向指定之處所繳納結案；不服舉發事實者，應
    於15日內，向處罰機關陳述意見；其不依通知所定期限前往
    指定處所聽候裁決，且未依規定期限繳納罰鍰結案或向處罰
    機關陳述意見者，處罰機關得逕行裁決之。再按違反道路交
    通管理事件統一裁罰基準及處理細則第44條第1項前段規定
    ，違反道路交通管理事件行為人，未依規定自動繳納罰鍰，
    或未依規定到案聽候裁決，處罰機關應依基準表於通知單送
    達且逾越應到案期限60日之3個月內，逕行裁決之。又依違
    反道路交通管理事件統一裁罰基準表之規定，駕駛小型車之
    汽車駕駛人，行經有燈光號誌管制之交岔路口闖紅燈，逾越
    應到案期限60日以上，繳納罰鍰或逕行裁決處罰者，處罰鍰
    5,400元。查受處分人本件舉發通知單係交由郵政機關以掛
    號郵寄方式，向受處分人甲○○之戶籍地臺北市○○區○○
    路二段299號4樓之2為送達，因未獲會晤應受送達人本人，
    亦無同居人、受僱人或應受送達處所得接收郵件人員等予以
    受領，而於98年3月16日將該舉發通知單寄存於萬華青年郵
    局，並作送達通知書2份，一份黏貼於應受送達人門首，一
    份置於該受送達處所信箱或其他適當位置，以為送達等情，
    此有中華民國郵政交寄大宗掛號函件存根、臺北縣政府警察
    局送達證書、違規查詢報表及臺北縣政府警察局海山分局98
    年7月20日北縣警海交裁字第0980029104號函在卷可證，依
    前揭說明，該舉發通知單已於寄存之日起（即98年3月16日
    ）發生合法寄存送達於送受處分人之效力。而該舉發通知單
    合法送達受處分人之日期（即98年3月16日）距離舉發通知
    單上所載之應到案日期（即98年4月11日），其未短少於15
    日，符合道路交通管理處罰條例第9條第1項之規定，並無使
    受處分人不及於應到案日期前繳納罰鍰或到案聽候裁決，亦
    即受處分人有足夠時日於98年4月11日應到案日期前繳納罰
    鍰或到案聽候裁決，惟受處分人遲至98年6月26日原處分機
    關裁決時仍未繳納罰鍰或到案聽候裁決，是受處分人既未在
    應到案日前繳納罰鍰或到案聽候裁決，又逾越應到案期限60
    日以上未繳納罰鍰或到案聽候裁決，則原處分機關依違反道
    路交通管理事件統一裁罰基準及處理細則、違反道路交通管
    理事件統一裁罰基準表之規定，逾越到案日期60日以上之情
    形，逕行裁處受處分人罰鍰5,400元，並無不當。是受處分
    人前開所辯，尚難採為對受處分人有利之認定。本件事證明
    確，受處分人上開違規行為堪以認定，應依法裁罰。
五、綜上所述，受處分人確有駕駛上開車輛行經有燈光號誌管制
    之交岔路口闖紅燈之違規行為，原處分機關依道路交通管理
    處罰條例第53條第1項、第63條第1項第3款及違反道路交通
    管理事件統一裁罰標準表規定，裁處受處分人罰鍰5,400元
    並記違規點數3點，核無違誤。本件受處分人聲明異議，指
    摘原處分不當，為無理由，應予駁回。
據上論斷，應依道路交通案件處理辦法第19條，裁定如主文。
中    華    民    國    98    年    9     月    30    日
                  交通法庭法  官  李宜娟
上正本證明與原本無異。
如不服本裁定，應於裁定送達後5日內向本院提出抗告狀。
                          書記官  張華瓊
中    華    民    國    98    年    10    月    2     日


司法院資訊處製作；財團法人民間司法改革基金會備份。
